【裁判字號】    88,易,5394
【裁判日期】    890307
【裁判案由】    竊盜
【裁判全文】
臺灣高雄地方法院刑事判決                        八十八年度易字第五三九四號
    公  訴  人  臺灣高雄地方法院檢察署檢察官
    被      告  丙○○
右列被告因竊盜案件，經檢察官提起公訴（八十八年度偵字第二四五三六號），本院
判決如左：
    主  文
丙○○竊盜，未遂，處拘役參拾日。
    事  實
一、丙○○意圖為自己不法之所有，於民國八十八年九月十八日凌晨三時許，駕駛其
    母李洪玉蘭所有車牌ＶＵ－九六二九號小貨車，至高雄縣旗山鎮○○街地政事務
    所前，見宋金花所有車牌Ｐ五－○四八一號小貨車停放於該處，遂打開該車之車
    門，著手竊取所裝載之西瓜等水果，然才將水果搬到地上，即為守候在現場之乙○○○之子甲○○及友人蕭敏雄發現，而予以追捕，丙○○於倉皇間，將該等水
    果丟棄逃逸，致未得逞，嗣經乙○○○報警而由警方從丙○○遺置現場之上開小
    貨車循線查獲。
二、案經高雄縣警察局旗山分局移送臺灣高雄地方法院檢察署檢察官偵查起訴。
    理  由
一、訊之被告丙○○固坦承有於右揭時地駕駛其母所有之上開貨車停放於該地，並遭
    證人甲○○、蕭敏雄追捕後逃逸等事實，惟矢口否認有何竊盜犯行，辯稱伊是打
    算停車小便，未料突然聽到有人喊抓賊，而證人甲○○、蕭敏雄即持木棍毆伊，
    伊才逃跑云云。經查：被告如何於右揭時地著手竊取被害人乙○○○上開貨車內
    之水果未得逞等情，業據被害人乙○○○、證人即被告之子甲○○、證人即友人
    蕭敏雄於警訊及偵審中指述、證述綦詳（見警卷第三頁反面、第五頁反面、第七
    頁、偵查卷第六頁至第七頁、本院八十九年一月二十七日訊問筆錄），且互核相
    符，而被告與被害人乙○○○、證人甲○○間並不認識，且無仇隙，亦據被告於
    警訊時供明在卷（見警卷第一頁反面），是被害人、證人自均無故為左詞，構陷
    被告之理，況被告確有於右揭時地駕駛上開其母所有之貨車停置於該地，並遭證
    人甲○○、蕭敏雄追捕後逃逸等事實，迭據被告於警訊及本院審理時供承甚明（
    見警卷第一頁反面、本院八十九年一月十一日審判筆錄、八十九年二月二十二日
    審判筆錄），而被告為被害人及上開證人發現時，正在竊取水果之情，亦據證人
    甲○○、蕭敏雄分別於警訊時證稱：「當該男子在搬水果時，我就立即持木棍衝
    上去抓他‧‧‧」（見警卷第五頁反面）、「‧‧‧發現乙部白色自小貨車ＶＵ
    －九六二九號，車內有乙名年青人走下來至被害人乙○○○之自小貨車Ｐ五－○
    四八一號內搬運水果將水果搬至地下，而人還在車內偷搬水果，我與甲○○便跑
    過去要抓他‧‧‧」（見警卷第七頁）等語明確，故無論證人甲○○、蕭敏雄有
    無見到竊賊之臉孔，均足認證人甲○○、蕭敏雄並非僅見被告駕車停放於該地，
    即予追捕，再參諸被告所駕駛之上開ＶＵ－九六二九號小貨車確留置於該地，經
    被害人乙○○○報警處理後，始查悉係由被告所駕駛一節，亦據被害人、上開二
    證人陳述、證述在卷，並有現場照片七幀、車籍作業系統－查詢認可資料一紙及
    高雄縣警察局旗山分局八十八年九月二十九日旗警刑移字第六三三號刑事案件報
    告書一件附卷可稽，是被告於右揭時地駕駛其母所有之上開貨車停放於該處，係
    為竊取被害人乙○○○置於其所有之上開貨車內之水果，而於著手搬運時，即為
    被害人乙○○○、證人甲○○、蕭敏雄發現，致未得逞，洵堪認定。至證人甲○○於本院審理時雖否認其所指認之竊賊即係被告云云（見本院八十九年二月二十
    二日審判筆錄），然其於該次審理時亦證稱：「當時我見到那人自那台車下來，
    是我告訴警察是該車，警察才依車號查出」、「駕駛丙○○車的人是自己一個人
    ，自該車直接下來，直接到我們貨車拿水果，都沒離開我們的視線‧‧‧」等語
    （見本院八十九年二月二十二日審判筆錄），而被告亦供承：「當日是我開車的
    ，因尿急去方便，聽人喊，一緊張，才跑的」等語在卷（見本院八十九年二月二
    十二日審判筆錄），且被告於警訊及本院審理時均坦認開車停放於上開地點，並
    遭上開二證人追捕逃逸，已如前述，再參諸本案發生之時間為八十八年九月十八
    日，而證人甲○○前開所述，則是八十九年二月二十二日，相隔時日甚遠，記憶
    或有不清，此從其於警訊時稱被告身高約一百七十公分（見警卷第五頁反面），
    卻於本院審理時稱約一百八十公分（見本院十八九年二月二十二日審判筆錄）可
    見一般，況當時情況緊急，雖有路燈，但畢竟天色未明，或有誤記，亦非無可能
    ，是該證人前開所述，自非可採為有利於被告之認定。又被告雖辯稱其可自行偕
    同證人以證明其並無上開竊盜犯行，惟該證人屢未能到庭供本院訊問查證，被告
    又無法提出其姓名、住居所，供本院傳訊，顯無足採信確有該名證人，是核無必
    要予以傳訊，併予敘明。綜上，被告竊取他人財物未得逞一節，事證明確，被告
    犯行洵堪認定。
二、核被告所為係犯刑法第三百二十條第三項、第一項之竊盜未遂罪。被告雖已開始
    搬運水果而著手竊盜行為，惟尚未發生竊得該等水果之結果，為未遂犯，依刑法
    第二十六條前段之規定，按既遂犯之刑度減輕其刑。審酌被告係六十二年七月十
    日出生，正值青壯，竟不思以正當途徑取得財物，反貪圖不法財物，任意竊取他
    人物品，犯後復否認犯行態度不佳，未見悔意，惟念其竊盜並未得逞，被害人所
    受損害非鉅，復無有期徒刑以上之犯罪前科，有臺灣高雄地方法院檢察署刑案資
    料查註紀錄表一件附卷可稽，素行尚可，量處如主文所示之刑。
三、至公訴人另認被告意圖為自己不法之所有，於八十八年七月間至九月十八日間之
    不詳時間，在高雄縣旗山鎮○○街地政事務所門口前，自乙○○○所有之貨車上
    竊走磅秤一個，因認被告涉犯刑法第三百二十條第一項竊盜罪嫌云云。惟按犯罪
    事實應依證據認定之，無證據不得推定其犯罪事實，刑事訴訟法第一百五十四條
    定有明文。又事實之認定，應憑證據，如未能發現相當證據，或證據不足以證明
    ，自不能以推測或擬制之方法，以為裁判基礎（最高法院四十年臺上字第八六號
    判例參照）。訊之被告堅決否認上情，辯稱該只磅秤係伊所有等語，經查，該只
    磅秤係自被告所駕駛之上開貨車內尋獲，雖據被告、被害人乙○○○供承、述明
    在卷，並有贓物認領保管單一紙及照片二幀附卷可稽，然證人即被告之母李洪玉
    蘭於警訊時證稱被告係以駕駛上開貨車販售蜂蜜為業（見警卷第八頁反面），核
    與被告於警訊時自承情節相符（見警卷第一頁），且被告所駕駛之上開貨車經警
    查獲時，車上亦載有蜂蜜之情，亦據警詢證人李洪玉蘭時載述甚明（見警卷第八
    頁反面），是被告既以駕駛上開貨車販售蜂蜜為業，則車上置有磅秤，自符常情
    ，而被害人乙○○○就該只磅秤之購買證明，於本院審理中先稱可開立證明（見
    八十九年一月二十七日訊問筆錄），嗣又改稱伊沒有證明（見本院八十九年二月
    二十二日審判筆錄），前後所述不一，再參諸磅秤之品牌雖有多種，但並非無使
    用相同品牌磅秤之可能，被告既否認該磅秤係竊自被害人乙○○○，且除被害人
    乙○○○之指述外，並無其他積極證據足資證明，故該只磅秤雖自被告所駕駛之
    上開貨車上查獲，然既無法證明係被害人乙○○○所有遭竊之磅秤，自不能徒憑
    被害人乙○○○片面指述，遽入人於罪，此外，復查無其他積極證據足資認定被
    告有上開竊盜犯行，此部分自屬不能證明犯罪，而公訴人既認此部分與前開論處
    罪刑部分具有連續犯之裁判上一罪關係，自不另為無罪之諭知，併此敘明。
據上論斷，應依刑事訴訟法第二百九十九條第一項前段，刑法第三百二十條第三項、
第一項、第二十六條前段，罰金罰鍰提高標準條例第一條前段，判決如主文。
中      華      民      國      八十九    年     三     月      七      日
                                  臺灣高雄地方法院刑事庭
                                      法  官  李麗珠
右正本證明與原本無異。
如不服本判決，應於判決送達後十日內，向本院提出上訴狀。
                                      書記官  簡鴻雅
中      華      民      國      八十九    年     三     月      八      日
附錄本案判決論罪科刑法條：
刑法第三百二十條第一項、第三項：
意圖為自己或第三人不法之所有，而竊取他人之動產者，為竊盜罪，處五年以下有期
徒刑、拘役或五百元以下罰金。
前二項之未遂犯罰之。


司法院資訊處製作；財團法人民間司法改革基金會備份。
